【裁判字號】    99,訴,1481
【裁判日期】    990831
【裁判案由】    損害賠償
【裁判全文】
臺灣臺北地方法院民事判決              99年度訴字第1481號
原      告  楊青雲
訴訟代理人  舒建中律師
被      告  詹士緯
訴訟代理人  陳崇善律師
複代理人    李依璇
            陳音茜
被      告  鄭智元
上  一  人
訴訟代理人  李建賢律師
被      告  莊洲讚
上列當事人間侵權行為損害賠償事件，本院於民國99年8月10日
言詞辯論終結，並判決如下：
    主  文
被告應連帶給付原告新臺幣壹拾伍萬元，及被告詹士緯自民國九
十八年十月二十一日起、被告鄭智元自民國九十八年十二月九日
起、被告莊洲讚自民國九十八年十二月八日起，均至清償日止，
按年息百分之五計算之利息。
其餘之訴駁回。
訴訟費用由被告連帶負擔六分之一，其餘由原告負擔。
本判決關於原告勝訴部分，於原告以新臺幣伍萬元供擔保後，得
假執行。但被告如於假執行實施前，以新臺幣壹拾伍萬元預供擔
保，得免為假執行。
其餘假執行之聲請駁回。
    事  實  及  理  由
甲、程序部分：
    本件被告詹士緯未於最後言詞辯論期日到場，核無民事訴訟
    法第 386條各款所列情形，應依原告之聲請，由其一造辯論
    而為判決。
乙、實體部分：
一、本件原告起訴主張：
（一）被告3人於民國96年9月9日凌晨5時許，在臺北市○○路
      199號錢櫃KTV處，無故與其他不詳姓名年籍之人數名分別
      以徒手、或持拖把、棍棒，或取名牌架、冰桶、可樂壺等
      物，共同毆打原告，被告詹士緯甚且於原告受傷後仍追打
      原告，致原告受有閉鎖性鼻骨骨折、外耳之開放性傷口、
      頭皮之開放性傷口、臉部開放性傷口及多處表淺損傷、磨
      損或擦傷及除眼以外之臉、頭皮及頸之挫傷等，經原告對
      被告提出傷害罪告訴後，業經臺灣高等法院刑事庭於98年
      5月15日以98年度上訴字第564號傷害案件分別判處被告罪
      刑確定，原告因上開頭臉部傷勢，無法外出工作，不得已
      於96年9月17日自所任職旅行社業務工作辦理離職，嗣後
      求職亦遭拒，迨於97年4月23日始再覓得工作，此復原期
      間受有無法工作之損害，以每月收入新臺幣（下同）25,4
      00元，自96年9月17日迄97年4月23日無法工作之時間計算
      共計為177,800元，精神上亦受有損害，被告應連帶賠償
      精神慰撫金821, 200元，為此依民法第184條第1項前段、
      第185條及第195條第1項關於侵權行為之規定，請求被告
      等連帶賠償1,000,000元。並聲明：被告應連帶給付原告
      1,000,000元，及自起訴狀繕本送達翌日（即被告詹士緯
      自98年10月21日起、被告莊洲讚自98年12月8日起、被告
      鄭智元自98年10月22日起）均至清償日止，按年息5%計算
      之利息；並願供擔保請准宣告假執行。
（二）對被告抗辯之陳述略以：
      雖然並未因治療傷勢而住院，但事發時原告係擔任旅行社
      業務員，因上開傷勢影響無法對外洽商招攬，方須辭去原
      工作等語。
二、被告詹士緯雖未於最後言詞辯論期日到場，但其之前到庭抗
    辯以：原告所請求之精神慰撫金過高。被告鄭智元則抗辯以
    ：其並無傷害原告之行為，此由刑事案件第一審判處其無罪
    ，於第二審審理中卻因其他訴外人改變陳述始經判處罪刑即
    可明，且在刑事案件中證人黃婉萍前後證述矛盾，所述被告
    鄭智元當天穿著亦與勘驗筆錄不符，同案被告詹士緯復未指
    認被告鄭智元有參與鬥毆，訴外人徐瑋駿及同案被告莊洲讚
    則均證稱未見到被告鄭智元在場，訴外人王恆祥於刑事案件
    審理中所述被告鄭智元曾於案發時在現場一事，亦有證詞前
    後不一情形，應無法採信，刑事判決對其判處罪刑之認定與
    實不符；又原告並未舉證所受傷勢與其辭去所任職工作間有
    何因果關係，嗣後若無法求職亦非被告鄭智元所造成，所請
    求慰撫金亦過高等語。被告莊洲讚則抗辯以：其僅認識被告
    詹士緯及訴外人徐瑋駿，其他涉案人員均不認識，且當日其
    所毆打之人亦非原告，原告請求金額過高等語。並均聲明：
    原告之訴及其假執行之聲請均駁回；如受不利判決，願供擔
    保請准宣告免為假執行。
三、本件原告主張其於96年9月9日凌晨5時許，在臺北市○○路
    199號錢櫃KTV處有遭被告詹士緯毆打，斯時被告莊洲讚亦有
    在該處，原告遭毆打並受有閉鎖性鼻骨骨折、外耳之開放性
    傷口、頭皮之開放性傷口、臉部開放性傷口及多處表淺損傷
    、磨損或擦傷及除眼以外之臉、頭皮及頸之挫傷等傷害，被
    告詹士緯並因前開毆打原告之行為，經臺灣高等法院以98年
    度上訴字第564號、第568號刑事判決（下稱另刑事案件）認
    犯共同傷害罪而判處有期徒刑一年二月確定，另被告莊洲讚
    、鄭智元亦經認有參與前開傷害行為而分別判處被告莊洲讚
    有期徒刑一年二月、判處鄭智元有期徒刑十月確定等事實，
    為兩造所不爭執，並有原告所提出刑事判決書影本一份為憑
    ，自堪信屬實。其次，被告鄭智元、莊洲讚雖否認有前開傷
    害原告之行為，並各以前詞置辯，然而，關於被告莊洲讚部
    分，其並不爭執當日確有在該處且有出手毆打之行為，以當
    時其與被告詹士緯係為友人即訴外人徐瑋駿表示在該處與人
    起爭執，要求其等前往協助，其方與被告詹士緯共同進入該
    處包廂內實施毆打行為之情狀，縱使如其所辯稱自身未直接
    毆打原告，而係毆打其他在場者，其對被告詹士緯傷害原告
    之行為亦有視同自身行為之意而共同參與，其參與情狀仍對
    被告詹士緯毆打原告成傷者有共同關聯性，仍堪認其與被告
    詹士緯有共同故意不法侵害其身體健康之行為；關於被告鄭
    智元部分，亦據被告詹士緯在另刑事案件審理中陳稱當日被
    告鄭智元確實有到場，只是不知係何人找去的等語，訴外人
    王恆祥則迭次指證當日被告鄭智元當日確有在場，且有到原
    告遭毆打處之9樓，並曾結證稱被告鄭智元有出手打人，訴
    外人黃婉萍亦有結證稱當日有見到被告鄭智元在場並動手等
    情狀，有另刑事案件判決書影本一份所載內容可參，原告及
    訴外人王恆祥、黃婉萍與被告鄭智元素無怨隙，當無無端在
    另刑事案件審理中誣指被告鄭智元之理，當日被告鄭智元確
    有在原告遭毆打成傷之處，且有出手打人之行為，應堪認定
    ，則衡以前述被告詹士緯、莊洲讚到場緣由復係應訴外人徐
    瑋駿之邀前往，且當日到場共同毆打原告及其友人即楊沐勳
    、王恆祥者有12至15人，縱使被告鄭智元未直接毆打原告，
    其參與情狀仍足認有以另一被告詹士緯傷害原告行為視同自
    身行為而共同參與之意，其所為與被告詹士緯毆打原告成傷
    者亦具有共同關聯性，其亦有與其餘被告2人共同故意不法
    侵害原告身體健康之行為，被告鄭智元上開所辯，並不足採
    。因之，被告3人既有前述故意不法侵害原告身體及健康之
    侵權行為，自應依民法第184條第1項前段、第185條關於侵
    權行為等規定，對原告負共同侵權行為連帶損害賠償責任。
四、進而，關於原告請求被告連帶賠償之內容中：(1)原告請求賠
    償無法工作期間之損害計177,800元部分，其主張於96年9月
    17日自原任職喜美旅行社業務員工作辦理離職一事，固據其
    提出員工離職證明書影本一份為據，惟此僅足以說明原告斯
    時有以受傷為由辦理離職，以其離職時間距受傷後已有相當
    時日，其復稱所受傷勢並未曾住院，縱使其傷勢集中於頭、
    臉部，其所任職工作亦非不得以電話聯繫或其他方式進行，
    原告就其傷勢復原所需時間若干一事，復未能提出證據證明
    之，則原告離職之原因是否確係被告前開侵權行為所致，實
    有疑問，遑論其所主張迄97年4月23日始再覓得工作一事，
    亦未見其就此與所受傷勢間有何相當因果關係，舉證證明之
    ，則依民事訴訟法第277條前段關於當事人主張有利於己之
    事實者，就其事實有舉證責任之規定，原告既未能證明所指
    未工作一事係因被告前開不法侵權行為所致，其請求此期間
    內無法工作之損害，自無依據。(2)原告請求精神慰撫金部分
    ，查原告所受傷勢集中在臉、頭部，且傷勢多處，有另刑事
    判決書影本一份在卷供參，對原告之精神自有相當影響，而
    原告僅係與友人在該處聚會卻無端遭波及，被告3人復恃前
    往者眾之聲勢而出手傷人，亦有相當惡性，但原告所受傷勢
    尚非甚重，及兩造之身分、地位等情狀，認原告請求之
    821,20 0元尚嫌過高，應予核減為15,000元，方屬公允，逾
    此數額之請求，則無理由。綜上所述，原告得請求被告連帶
    賠償之損害額為150,000元。
五、從而，原告基於民法關於侵權行為之規定，訴請被告3人連
    帶賠償150,000元，及自起訴狀繕本送達被告翌日即被告詹
    士緯自98年10月21日起、被告鄭智元自98年12月9日起、被
    告莊洲讚自98年12月8日起，均至清償日止，按年息5%計算
    之法定遲延利息，尚無不合，應予准許，超過部分則難謂有
    據，應予駁回。
六、兩造其餘之攻擊或防禦方法及證據，經本院斟酌後，認為均
    不足以影響本判決之結果，自無逐一詳予論駁之必要，併此
    敘明。
七、兩造分別陳明願供擔保，以代釋明，聲請宣告假執行，就原
    告勝訴部分，核與民事訴訟法第390條第2項、第392條規定
    相符，爰分別酌定相當之擔保金額，予以准許；至於原告敗
    訴部分，其假執行之聲請即因而失所附麗，不應准許之。
八、訴訟費用負擔之依據：民事訴訟法第79條、第85條第2項。
中    華    民    國    99    年    8     月    31    日
                  民事第六庭    法  官  林麗真
以上正本係照原本作成
如對本判決上訴，須於判決送達後20日內向本院提出上訴狀
中    華    民    國    99    年    8     月    31    日
                                書記官  黃靖雅

司法院資訊處製作；財團法人民間司法改革基金會備份。
